【裁判字號】    88,易,1584
【裁判日期】    890103
【裁判案由】    贓物
【裁判全文】
臺灣桃園地方法院刑事判決                        八十八年度易字第一五八四號
    公  訴  人  臺灣桃園地方法院檢察署檢察官
    被      告  丙○○
                乙○○
右列被告因贓物案件，經檢察官提起公訴（八十八度偵字第七二六五號），本院判決
如左：
    主  文
丙○○、乙○○共同收受贓物，各處有期徒刑肆月，如易科罰金，均以參佰元折算壹
日，均緩刑參年。
    事  實
一、丙○○、乙○○二人於民國八十八年五月六日中午十二時許，在中壢市內壢國中
    旁，明知不詳姓名年籍綽號「大林」之成年男子所交付之華僑銀行桃園分行、票
    號ＡＡ0000000號已蓋有發票人「甲○○」印文、票面面額新台幣（下同
    ）九萬元、發票日為八十八年五月二日之支票，係屬來源不明之贓物（甲○○於
    八十八年四月下旬某日在不詳地點遺失），竟仍基於共同收受贓物之犯意聯絡及
    行為分擔而收受之，二人並於同日下午十四時許至桃園縣桃園市○○路○段二八
    八號華僑銀行，由乙○○於支票背面背書提示付款，丙○○則在外等候，因華僑
    銀行行員吳素真發現帳戶內無存款，乃通知發票人甲○○，並經甲○○告知支票
    遺失，始由警循線查獲。
二、案經桃園縣警察局桃園分局報請臺灣桃園地方法院檢察署檢察官偵查起訴。
    理  由
一、訊據被告丙○○、乙○○二人對收受上開支票，並前往提領兌現之事實，固坦承
    不諱，惟均矢口否認有何收受贓物犯行，被告丙○○辯稱：係綽號「大林」之男
    子交給乙○○，叫乙○○幫他領，伊騎車載乙○○去，伊不知該支票係偽造來路
    不明之贓物云云，被告乙○○辯稱：係綽號「大林」之男子交給丙○○，找丙○○幫代領，伊陪丙○○去，不知該支票係偽造來路不明之贓物云云。然查：上開
    付款人華僑銀行桃園分行，票號Ａ0000000號之支票，係被害人甲○○所
    有，並於八十八年四月下旬某日在不詳地點遺失，業據證人甲○○證述屬實，該
    支票係屬贓物毋庸置疑；被告二人雖均辯稱上開支票係不詳年籍姓名綽號「大林
    」之成年男子委託提示云云，然卻無法提出「大林」之真實年籍、住址供本院調
    查，被告二人與該不詳年籍姓名綽號「大林」之成年男子之交情顯非深厚，卻願
    受該不詳年籍姓名綽號「大林」成年男子之委託，代為領取發票人為支票交付，
    又不知如何聯絡該不詳年籍姓名綽號「大林」之成年男子，將領得款項交予該男
    子，而係待該名男子與其等聯絡，顯與常情有違，可見被告二人應知上開支票係
    來源不明之贓物；再參諸被告乙○○於提領未果，見員警據報前來處理時，即先
    行逃匿等情，益徵其顯知前開支票係有問題來路不明之支票無疑；此外，復有贓
    物領據一紙附卷可稽，足認被告丙○○、乙○○自該不詳年籍姓名綽號「大林」
    之成年男子處收受上開支票時，主觀上對上開支票係來源不明之贓物已有認識，
    其等前揭辯詞，均屬事後卸責之詞，皆不足採信，本件事證明確，被告丙○○、
    乙○○之犯行，均堪認定。
二、核被告所為，係犯刑法第三百四十九條第一項之收受贓物罪。被告二人之間，有
    犯意聯絡及行為分擔，均為共同正犯。爰審酌被告丙○○、乙○○之素行均尚可
    、犯罪動機、目的、手段、所生危害、犯後態度等情，各量處如主文所示之刑，
    並諭知易科罰金之折算標準。又查被告丙○○、乙○○前均未曾受有期徒刑以上
    刑之宣告，有本院全國前案紀錄表及台灣桃園地方法院檢察署刑案資料查註紀錄
    表各一件在卷可稽，其經此教訓後，應知所警愓而無再犯之虞，本院綜核各情，
    認上開有期徒刑之宣告，已足策其等自新，所宣告之刑，以暫不執行為適當，爰
    均併諭知緩刑三年，以啟向上。
據上論斷，應依刑事訴訟法第二百九十九條第一項前段，刑法第二十八條、第三百四
十九條第一項、第四十一條、第七十四條第一款，罰金罰鍰提高標準條例第一條前段
、第二條，判決如主文。
本案經檢察官陳錫柱到庭執行職務。
中      華      民      國      八十九    年      一      月      三    日
                                臺灣桃園地方法院刑事第一庭
                                    法  官    黃  雅  芬
右正本證明與原本無異。
如不服本判決，應於判決送達後十日內向本院提出上訴狀( 應附繕本 )，上訴於
臺灣高等法院。
                                    書記官    陳  韻  如
中      華      民      國      八十九    年      一  月      三    日
附論罪科刑依據之法條：
刑法第三百四十九條第一項
收受贓物者，處三年以下有期徒刑、拘役或五百元以下罰金。


司法院資訊處製作；財團法人民間司法改革基金會備份。
